【裁判字號】    94,訴,1234
【裁判日期】    950301
【裁判案由】    違反毒品危害防制條例
【裁判全文】
臺灣臺南地方法院刑事判決              94年度訴字第1234號
公  訴  人  臺灣臺南地方法院檢察署檢察官
被      告  甲○○
                   （現於臺灣台南看守所羈押中）
上列被告因毒品危害防制條例案件，經檢察官提起公訴（九十四
年度毒偵字第一六二二號），被告於準備程序期日就被訴事實為
有罪陳述，並聽取當事人之意見後，本院合議庭裁定由受命法官
獨任進行簡式審判程序，並判決如下：
    主  文
甲○○連續施用第一級毒品，累犯，處有期徒刑拾月；扣案之第
一級毒品海洛因壹包（不含袋，淨重零點壹貳公克）沒收銷燬；
空包裝袋壹個沒收。
    事  實
一、甲○○前於民國（下同）九十二年間，因違反毒品危害防制
    條例案件，經本院以九十二年度訴字第五三０號判決判處有
    期徒刑八月確定，於同年間，又因竊盜案件，經本院以九十
    二年度南簡字第五０八號判決判處有期徒刑三月確定，上開
    兩案經本院以九十二年度聲字第一三０八號裁定應執行刑十
    月確定，甫於九十三年十一月八日因縮短刑期執行完畢。
二、甲○○前於九十一年間因施用毒品案件，經本院以九十一年
    度毒聲字第二一０七號裁定應送勒戒處所觀察、勒戒後，因
    認有繼續施用毒品之傾向，復經本院以九十二年度毒聲字第
    七七八號裁定令入戒治處所施以強制戒治一年，於九十三年
    一月九日執行完畢釋放出所。
三、詎甲○○猶不知戒除毒癮，於上開強制戒治執行完畢釋放後
    五年內，明知海洛因係毒品危害防制條例第二條第二項第一
    款所明定之第一級毒品，不得持有及施用，竟基於施用第一
    級毒品海洛因之概括犯意，自九十四年四月間起至同年六月
    十九日止，連續在其親戚位於臺南市○區○○路住處內等地
    ，將第一級毒品海洛因摻水後，再以注射之方式施用多次。
    嗣為警於九十四年六月十九日下午二時五分許，因騎乘車牌
    號碼ＫＦ七─九五六號重型機車違規闖越紅燈，為警盤查，
    當場扣得第一級毒品海洛因一包（淨重零點一二公克、空包
    裝袋重零點三六公克），並經其同意採集尿液送驗，結果呈
    嗎啡陽性反應，始知悉上情。
四、案經臺南市警察局第六分局報請臺灣臺南地方法院檢察署檢
    察官偵查起訴。
    理  由
一、本件被告甲○○所犯為死刑、無期徒刑或最輕本刑為三年以
    上有期徒刑以外之罪，其於準備程序中就被訴事實為有罪之
    陳述，經法官告知簡式審判程序之旨，並聽取公訴人之意見
    後，爰依刑事訴訟法第二百七十三條之一第一項規定，裁定
    由受命法官獨任進行簡式審判程序，合先敘明。
二、上開事實，有下列事證可資證明：
  (一)被告甲○○於本院準備程序及審理時均對前開犯罪事實均坦
    承不諱。
  (二)又查，被告為警於九十四年六月十九日下午二時五十八分許
    ，經其同意採集尿液送驗（尿液檢體編號Ｆ－二一六）後，
    先以酵素免疫分析法（ＥＩＡ）進行篩檢，再以氣相層析質
    譜儀法（ＧＣ／ＭＳ）確認，結果呈現嗎啡陽性反應，此有
    臺南市警察局第六分局調查甲○○涉嫌毒品案送驗尿液年籍
    對照表（警卷第九頁）及長榮大學毒物研究中心九十四年六
    月二十九日出具之確認報告（第一六二二號偵查卷第二二頁
    ）各一份在卷可稽。按海洛因係由嗎啡經化學合成而製得，
    經注射進入人體後，因代謝而分解又生成嗎啡，因此施打海
    洛因後，由尿液檢驗結果仍為嗎啡反應，核屬科學上正常合
    理現象，併此敘明。
  (三)再查，被告為警於九十四年六月十九日下午二時五分許查獲
    時，當場自身上起出海洛因一包（淨重零點一二公克），該
    海洛因經以聯勤二０四廠製造之毒品檢驗盒試劑初步檢驗結
    果，呈嗎啡、海洛因反應，嗣經送法務部調查局以化學呈色
    法、氣相層析質譜儀分析法鑑驗，結果確含有第一級第六項
    毒品海洛因成分，此有臺南市警察局第六分局查獲甲○○涉
    毒品案初步檢驗報告書、法務部調查局於九十四年八月二十
    二日調科壹字第二００００五六八四號鑑定通知書各一紙在
    卷可憑（警卷第八頁、本院審理卷第三十一頁）。
  (四)此外，另有臺南市警察局第六分局扣押物品目錄表一紙、照
    片三幀在卷可按。
  綜上各情相互勾稽，足證被告確有施用第一級毒品海洛因之事
  實，因此，被告前開自白核與事實相符，本件事證至臻明確，
  犯行洵堪認定。
三、論罪科刑
  (一)按觀察、勒戒或強制戒治執行完畢後，五年以內再犯毒品危
    害防制條例第十條之罪者，檢察官應依法追訴，同條例第二
    十三條第二項定有明文。查被告甲○○前於九十一年間因施
    用毒品案件，經本院以九十一年度毒聲字第二一０七號裁定
    應送勒戒處所觀察、勒戒後，因認有繼續施用毒品之傾向，
    復經本院以九十二年度毒聲字第七七八號裁定令入戒治處所
    施以強制戒治一年，於九十三年一月九日執行完畢釋放出所
    等情，有臺灣高等法院被告全國前案紀錄表及臺灣臺南地方
    法院檢察署刑案資料查註紀錄表各一件在卷可憑，其於前開
    強制戒治執行完畢釋放後，五年內再犯本件施用第一級毒品
    海洛因之罪，揆之上述規定，即應依法追訴、審理。
  (二)次按海洛因係毒品危害防制條例第二條第二項第一款所明定
    之第一級毒品，禁止非法持有及施用。查被告非法施用海洛
    因，核其所為，係犯毒品危害防制條例第十條第一項之施用
    第一級毒品罪。又被告先後多次施用第一級毒品之犯行，時
    間密接，以同一手法，反覆實施，所犯係構成犯罪要件相同
    之罪名，顯係基於概括之犯意，為連續犯，應依刑法第五十
    六條之規定論以一罪，並加重其刑。被告持有第一級毒品海
    洛因並進而施用，其持有之低度行為應為施用之高度行為所
    吸收，不另論罪。
  (三)復查，被告甲○○前於九十二年間，因違反毒品危害防制條
    例案件，經本院以九十二年度訴字第五三０號判決判處有期
    徒刑八月確定，於同年間，又因竊盜案件，經本院以九十二
    年度南簡字第五０八號判決判處有期徒刑三月確定，上開兩
    案經本院以九十二年度聲字第一三０八號裁定應執行刑十月
    確定，甫於九十三年十一月八日因縮短刑期執行完畢等情，
    亦有前開臺灣高等法院被告全國前案紀錄表及臺灣臺南地方
    法院檢察署刑案資料查註紀錄表在卷可憑，其受有期徒刑執
    行完畢後，五年內再犯本件有期徒刑以上之罪，應依刑法第
    四十七條之規定論以累犯，而加重其刑並依刑法第七十條規
    定遞加之。
  (四)爰審酌被告曾因施用毒品經送強制戒治處分執行完畢後，猶
    不思戒絕革除惡習，顯未因前強制戒治之治療處分，而記取
    教訓，已屬不該，第念被告施用毒品之犯行，在性質上乃屬
    自我戕害身心健康之行為，並審酌其犯罪之動機、目的、手
    段、所生危害、施用毒品之期間、智識程度、生活狀況、犯
    罪後坦承犯行態度良好等一切情狀，量處如主文所示之刑，
    以資懲戒。
四、沒收部分：
  (一)再按查獲之第一級毒品，不問屬於犯人與否，均沒收銷燬之
    ；又供犯罪所用之物，屬於犯人者為限，得沒收之，毒品危
    害防制條例第十八條第一項前段、刑法第三十八條第一項第
    二款、第二項分別定有明文。
  (二)查前開扣案之第一級毒品海洛因一包（淨重零點一二公克，
    不含包裝袋），係屬毒品危害防制條例第二條第二項第一款
    之第一級毒品海洛因，有前開調查局於九十四年八月二十二
    日調科壹字第二００００五六八四號鑑定通知書、臺南市警
    察局第六分局查獲甲○○涉毒品案初步檢驗報告書各一份在
    卷可佐，應依毒品危害防制條例第十八條第一項前段之規定
    ，沒收銷燬之。
  (三)另查，包裝前開海洛因所使用之空包裝袋一個（重零點三六
    公克），係被告甲○○所有用於包裹毒品，以防止其裸露、
    逸出、潮濕，便於攜帶、持有、施用毒品乙節，業經其供明
    在卷，雖非毒品危害防制條例第二條所稱之第一級毒品，然
    因係包裝上開第一級毒品海洛因而與之密切接觸，但既經鑑
    定機關就之與毒品分別鑑析其重量，此有前開鑑定通知書乙
    紙附卷可憑，足證該空包裝袋與毒品，並無不可析離之關係
    ，不能視為毒品之一部分，應依刑法第三十八條第一項第二
    款之規定宣告沒收之。
據上論斷，應依刑事訴訟法第二百七十三條之一第一項、第二百
九十九條第一項前段，毒品危害防制條例第十條第一項、第十八
條第一項前段，刑法第十一條前段、第五十六條、第四十七條、
第三十八條第一項第二款，判決如主文。
本案經檢察官羅瑞昌到庭執行職務。
中    華    民    國    95    年    3    月     1    日
                  刑事第九庭    法  官  黃欣怡
以上正本證明與原本無異。
如不服本判決應於送達後十日內向本院提出上訴狀。
                                書記官  陳怡吟
中    華    民    國    95    年    3    月    1     日
附錄法條：
毒品危害防制條例第10條
施用第一級毒品者，處 6 月以上 5 年以下有期徒刑。


司法院資訊處製作；財團法人民間司法改革基金會備份。
